【裁判字號】    98,台抗,898
【裁判日期】    981112
【裁判案由】    拆屋還地等
【裁判全文】
最高法院民事裁定              九十八年度台抗字第八九八號
抗  告  人  財團法人私立親民技術學院
法定代理人  乙○○
上列抗告人因與相對人甲○○○○○○間請求拆屋還地等事件，
對於中華民國九十八年九月十六日台灣高等法院台中分院裁定（
九十八年度上字第五四號），提起抗告，本院裁定如下：
    主  文
抗告駁回。
抗告訴訟費用由抗告人負擔。
    理  由
按民事訴訟法第四百六十六條第一項規定，對於財產權訴訟之第
二審判決，如因上訴所得受之利益，不逾新台幣（下同）一百萬
元者，不得上訴。此項利益數額，業經司法院依同條第三項規定
，以命令自民國九十一年二月八日起增至一百五十萬元。又對於
不得上訴之第二審判決提起上訴者，依同法第四百八十一條、第
四百四十二條第一項之規定，原第二審法院應認其上訴為不合法
，以裁定駁回之。本件抗告人就原法院以其對於台灣苗栗地方法
院（下稱苗栗地院）第一審判決之上訴為無理由，而駁回其上訴
之判決（九十八年度上字第五四號，下稱第五四號判決），提起
第三審上訴。原法院以：相對人在苗栗地院起訴，請求抗告人拆
除系爭土地上之機車道及護欄，暨交還相對人該占有土地，經苗
栗地院以系爭土地起訴時之公告現值為每平方公尺二千三百元，
核定其訴訟標的價額（一審卷第一宗二頁、五頁、八頁）後，未
見抗告人異議。嗣抗告人就苗栗地院為其不利之判決（即命抗告
人拆除各該機車道及護欄，暨交還相對人合計面積為八四．三二
平方公尺之占有土地）部分，提起第二審上訴時，亦知悉苗栗地
院係以系爭土地起訴時之公告現值，核定訴訟標的價額，即按該
應交還之土地面積，以起訴時之公告現值，核算訴訟標的價額為
十九萬三千九百三十六元，並據以繳納第二審裁判費三千一百五
十元（見原法院卷第一宗五頁背面之苗栗地院自行收納款項統一
收據）。自無容抗告人於其後對第五四號判決，提起第三審上訴
時，再依其主張改按每坪六萬八千元核定訴訟標的價額之餘地。
是抗告人對於第五四號判決，上訴所得受之利益既未逾一百五十
萬元，其對於該判決提起之第三審上訴，即不合法等詞。因而以
裁定駁回抗告人對於第五四號判決之上訴。揆諸首開說明，於法
並無違誤。抗告意旨，指摘原裁定為不當，聲明廢棄，非有理由
。
據上論結，本件抗告為無理由。依民事訴訟法第四百九十五條之
一第一項、第四百四十九條第一項、第九十五條、第七十八條，
裁定如主文。
中    華    民    國  九十八  年   十一   月   十二   日
                      最高法院民事第三庭
                          審判長法官  蘇  茂  秋
                                法官  王  仁  貴
                                法官  張  宗  權
                                法官  吳  麗  女
                                法官  簡  清  忠
      本件正本證明與原本無異
                                      書  記  官
中    華    民    國  九十八  年   十一   月  二十四  日
                                                      V


司法院資訊處製作；財團法人民間司法改革基金會備份。
